【裁判字號】    89,訴,324
【裁判日期】    890229
【裁判案由】    毒品危害防制條例
【裁判全文】
臺灣高雄地方法院刑事判決                          八十九年度訴字第三二四號
    公訴人  臺灣高雄地方法院檢察署檢察官
    被  告  甲○○
右列被告因違反毒品危害防制條例案件，經檢察官提起公訴（八十九年度毒偵字第九
七二號）暨移送併辦（八十九年毒偵字第九七二號），本院判決如左：
    主  文
甲○○連續施用第一級毒品，處有期徒刑柒月。
如附表一所示之物，沒收銷燬之。
    事  實
一、甲○○前因施用第一級毒品海洛因案件，經依臺灣高雄地方法院以八十八年度毒
    聲字第五六五四號裁定送觀察、勒戒後，無繼續施用毒品之傾向，由臺灣高雄地
    方法院檢察署檢察官於八十八年八月十九日以八十八年度偵字第二二七號不起訴
    處分確定。嗣又基於概括犯意，自八十八年九月初某日起至八十八年十二月五日
    止，連續在高雄市○鎮區○○里○道路五十七號住處，以「將海洛因滲水後以針
    筒注射」之方式，施用海洛因多次，平均約三日一次。期間，先於八十八年九月
    七日晚上十時三十分許，經警在高雄市○道路五十七號前查獲，並扣得甲○○所
    有之海洛因一包（淨重○‧四二公克；包裝重○‧二二公克）。旋解送台灣高雄
    地方法院檢察署，經該署向臺灣高雄地方法院聲請准予觀察勒戒，本院因甲○○
    翻供辯稱未施用毒品，當時復因送驗尚無結果以致無其他證據足證甲○○施用毒
    品，遂於八十八年九月八日以八十八年毒聲字第六五六九號裁定駁回檢察官之聲
    請，並將甲○○釋放（自八十八年九月七日為警查獲時起至同年九月八日經釋放
    止，均不可能施用毒品）。詎甲○○續承上開概括犯意，連續以同上開方式，在
    高雄市○鎮區○○里○道路五十七號住處，施用海洛因多次，平均約三日一次。
    迨至八十八年十二月六日下午一時許，甲○○經警於上開佛道路五十七號住處查
    獲（注射針筒均已遭甲○○毀棄並未扣案）。經依臺灣高雄地方法院以八十八年
    度毒聲字第八一五○號裁定，送台灣高雄看守所附設勒戒處所觀察、勒戒後，經
    判定有繼續施用毒品傾向。
二、案經高雄市政府警察局刑事警察大隊移送臺灣高雄地方法院檢察署檢察官偵查起
    訴，暨高雄市政府警察局前鎮分局移送臺灣高雄地方法院檢察署檢察官偵查函送
    本院併辦。
    理  由
一、右開事實，業經被告甲○○自白不諱，且扣案之白粉經送驗結果確係海洛因（淨
    重○‧四二公克；包裝重○‧二二公克），亦有法部調查局八十八年十月十一日
    八八陸字第八八一七五六九九號鑑驗通知書一紙在卷可佐。而被告兩次為警查獲
    時所採之尿液，經送驗結果，均呈嗎啡陽性反應，亦有卷附之高雄市政府衛生局
    八十八年九月二十三日煙毒尿液檢驗成績書、高雄市立凱旋醫院八十八年十二月
    二十四日煙毒尿液檢驗成績書各一紙可證。再則，被告前因施用第一級毒品海洛
    因案件，經依本院以八十八年度毒聲字第五六五四號裁定送觀察、勒戒後，無繼
    續施用毒品之傾向，由臺灣高雄地方法院檢察署檢察官於八十八年八月十九日以
    八十八年度偵字第二二七號不起訴處分確定，有臺灣高雄地方法院檢察署刑案資
    料查註紀錄表在卷可佐。其於五年內再犯毒品危害防制條例第十條第一項之罪，
    經裁定送觀察勒戒，認有繼續施用毒品傾向，有本院八十八年度毒聲字第八一五
    ○號裁定及台灣高雄看守所附設勒戒處所八十八年十二月二十四日高所坤戒勒字
    第五四九○號函附卷可參。綜上所述，罪證明確，被告犯行堪予認定。
二、核被告甲○○所為，係犯毒品危害防制條例第十條第一項之施用第一級毒品罪。
    其多次施用毒品行為，時間密接，所犯為構成要件相同之罪，顯係基於概括犯意
    為之，應依連續犯規定論以一罪，並加重其刑。爰審酌被告之品性，犯罪之手段
    、目的、所生危害、犯罪後之態度及其他一切情狀，量處如主文第一項所示之刑
    。扣案如附表一所示之海洛因一包（淨重○‧四二公克；包裝重○‧二二公克）
    為毒品，依法沒收銷燬之。
據上論斷，應依刑事訴訟法第二百九十九條第一項前段，毒品危害防制條例第十條第
一項、第十八條第一項前段，刑法第十一條、第五十六條，判決如主文。
本案經檢察官林敏惠到庭執行職務
中      華      民      國    八十九    年      二      月    二十九    日
                                    臺灣高雄地方法院刑事第六庭
                                        法  官  洪碩垣
右正本證明與原本無異。
如不服本判決，應於判決送達後十日內，向本院提出上訴狀。
                                        書記官  高惠珠
中      華      民      國    八十九    年      三      月      三      日
附錄本案論罪科刑法條全文
毒品危害防制條例第十第一項
施用第一級毒品者，處六月以上五年以下有期徒刑。
┌─────────────────────────┐
│附表一                                            │
├─────────────────────────┤
│海洛因一包（淨重○‧四二公克；包裝重○‧二二公克）│
└─────────────────────────┘


司法院資訊處製作；財團法人民間司法改革基金會備份。
